---
title: "关于链家武汉二手房网站的数据分析报告"
author: "黄亚昭-2023281051041-MEM"
output:
  pdf_document:
    toc: true
    toc_depth: 2
    fig_caption: true
    latex_engine: xelatex
    keep_tex: true
documentclass: ctexart
header-includes:
  - \usepackage{setspace}
  - \setstretch{1.5}
  - \usepackage{geometry}
  - \geometry{a4paper, left=2cm, right=2cm, top=2cm, bottom=2cm}
---

\newpage

```{r setup, include = FALSE}
# 数据准备工作
knitr::opts_chunk$set(echo = TRUE,error = FALSE, warning = FALSE, 
                      message = FALSE, out.width = "100%", split = FALSE,
                      fig.align = "center")
#load library
library(showtext)
showtext_auto(enable=TRUE)
library(tidyverse)
library(kableExtra)
library(pander)
library(lubridate)
library(scales)
library(plotly)
library(patchwork)
library(ggrepel)
```


# 摘要

发现1：总体来看，房屋总价与房屋单价呈正相关性，房屋总价随着房屋单价的增加而增加。按照房屋建筑形式（即房屋功能）划分，可以看出房屋总价与房屋单价仍呈正相关性，房屋总价随着房屋单价的增加而增加。

发现2：通过分析可以看出，一是塔板结合（商住两用）房屋单价最高，二是板楼（住宅）房屋单价高于塔楼（商业）房屋单价，这与土地市场上住宅用地亩单价高于商业用地亩单价情况一致。

发现3：通过观察，房屋单价与区域热销程度没有很强的关联性。

# 数据介绍

本报告**链家**数据获取方式如下：

报告人通过老师安排的作业获取了[链家武汉二手房网站](https://wh.lianjia.com/ershoufang/)数据。

-   链家二手房网站默认显示100页，每页30套房产，因此本数据包括3000套房产信息；

**说明：**数据仅用于本次作业；由于不清楚链家数据的展示规则，因此数据可能并不是武汉二手房市场的随机抽样，结论很可能有很大的偏差，甚至可能是错误的。

\newpage

# 第一部分：载入数据

```{r}
lj01<- read_csv("./data/2023-09-12_cleaned.csv")
view(lj01)
# EDA ---------------------------------------------------------------------
theme_set(theme(text = element_text(family="sans",size = 10)))
```

## 一、数据概览

数据表lj01共包括property_region、price_sqm等18个变量，涉及3000行数据。表的前10行示例如下：

```{r}
lj01 %>% 
  head(10) %>%
  kable(caption = "武汉链家二手房") %>% 
  kable_styling()
```

## 二、数据去重

```{r}
lj02 <- unique(lj01)
view(lj02)
```

对数据表lj01去重后得到数据表lj02，仍包括property_region、price_sqm等18个变量，涉及2515行数据。

\newpage

# 第二部分：对各变量做描述性统计 
## 一、查看整体分布特征

```{r}
glimpse(lj02)
```

```{r}
pander(summary(lj02))
```

可以看到：

-   数值型变量7个:price_ttl,price_sqm,bedrooms,livingrooms,building_area,property_t_height,followers;字符型变量11个:property_name,property_region,directions1,directions2,decoration,property_height,property_style，near_subway,if_2y,has_key,vr;可将9个字符型变量转换为factor因子:directions1,directions2,decotion,property_height,property_style,near_subway,if_2y,has_key,vr。

-   房屋单价平均值为14309元/平方米，房屋总价平均值为154.8万元，户均面积100.67平方米，户型以2-3个房间、1-2个客厅居多。

## 二、单个变量描述统计 
### 1.小区名字及所处区域

```{r, include=FALSE}
table(lj02$property_name)
table(lj02$property_region)
```

### 2.房屋总价

```{r}
lj02%>%
  ggplot(aes(price_ttl))+
  geom_histogram()
```

由直方图可以看出，房屋总价集中在100-200万元。

### 3.房屋单价

```{r}
lj02%>%
  ggplot(aes(price_sqm))+
  geom_histogram()
```

由直方图可以看出，房屋单价集中在10000元/平方米-20000元/平方米。

### 4.房间数

```{r}
lj02%>%
  ggplot(aes(bedrooms))+
  geom_histogram()
```

由直方图可以看出，有房间数为1、2、3、4、5、6及其他的户型，其中房间数为2、3的户型居多，房间数为1、4的户型次之。

### 5.客厅数

```{r}
lj02%>%
  ggplot(aes(livingrooms))+
  geom_histogram()
```

由直方图可以看出，有客厅数为0、1、2、3的四种户型，绝大部分为客厅数为1、2的户型。
 
### 6.建筑面积

```{r}
lj02%>%
  ggplot(aes(building_area))+
  geom_histogram()
```

由直方图可以看出，建筑面积集中在60平方米-140平方米区间范围内。

### 7.楼栋总层数

```{r}
lj02%>%
  ggplot(aes(property_t_height))+
  geom_histogram()
```

由直方图可以看出，房屋总层数有低层及中高层之分，低层集中在4-10层，高层集中在30层左右。

### 8.房屋朝向、装修状况、建筑形式、是否靠近地铁等

```{r}
table(lj02$directions1)
```

```{r}
table(lj02$directions2)
```

```{r}
table(lj02$decoration)
```

二手房主要以简装和精装为主。

```{r}
table(lj02$property_height)
```

```{r}
table(lj02$property_style)
```

板楼主要功能为住宅，塔楼主要功能为办公、住宅、酒店、观光塔等，板塔结合同时满足商业和居住空间。由此可见，该二手房数据不仅涉及住宅，还涉及商业、办公等。

```{r}
table(lj02$near_subway)
table(lj02$if_2y)

```

\newpage

# 第三部分：探索性分析
## 一、分析房屋总价与房屋单价间的关系

```{r}
lj02%>%
  ggplot()+
  geom_point(aes(x=price_sqm,y=price_ttl,shape=property_style))+
  geom_smooth(aes(x=price_sqm,y=price_ttl),se=FALSE)
```

总体来看，房屋总价与房屋单价呈正相关性，房屋总价随着房屋单价的增加而增加。

```{r}
lj02%>%
  ggplot()+
  geom_point(aes(x=price_sqm,y=price_ttl,color="grey"))+
  geom_smooth(aes(x=price_sqm,y=price_ttl),se=FALSE)+
  facet_grid(.~property_style)
```

按照房屋建筑形式（即房屋功能）划分，可以看出房屋总价与房屋单价仍呈正相关性，房屋总价随着房屋单价的增加而增加。

## 二、比较住宅及商业住宅单价差异

```{r}
#对二手房的房屋
lj02%>%
  group_by(property_style)%>%
  summarise(mean1=mean(price_ttl),max=max(price_ttl),min=min(price_ttl))

```

通过分析可以看出，一是塔板结合（商住两用）房屋单价最高，二是板楼（住宅）房屋单价高于塔楼（商业）房屋单价，这与土地市场上住宅用地亩单价高于商业用地亩单价情况一致。

## 三、分析房屋单价与区域热销程度的关系

```{r}
lj_n_mean <- lj02%>%
  group_by(property_region)%>%
  summarise(n=n(),mean2=mean(price_ttl))

```

```{r}
lj_n_mean%>%
  ggplot() +
  geom_point(aes(x = n, y = mean2, color = n))
```

\newpage

#第四部分 总结

1.该二手房数据中，数值型变量7个:price_ttl,price_sqm,bedrooms,livingrooms,building_area,
property_t_height,followers;字符型变量11个:property_name,property_region,directions1,
directions2,decoration,property_height,property_style，near_subway,if_2y,has_key,
vr;可将9个字符型变量转换为factor因子:directions1,directions2,decotion,property_height,
property_style,near_subway,if_2y,has_key,vr。
2.该二手房数据中，房屋总价集中在100-200万元，房屋总价平均值为154.8万元；房屋单价集中在10000元/平方米-20000元/平方米，房屋单价平均值为14309元/平方米；有房间数为1、2、3、4、5、6及其他的户型，其中房间数为2、3的户型居多，房间数为1、4的户型次之；有客厅数为0、1、2、3的四种户型，绝大部分为客厅数为1、2的户型；建筑面积集中在60平方米-140平方米区间范围内，户均面积100.67平方米；房屋总层数有低层及中高层之分，低层集中在4-10层，高层集中在30层左右。
3.总体来看，房屋总价与房屋单价呈正相关性，房屋总价随着房屋单价的增加而增加。按照房屋建筑形式（即房屋功能）划分，可以看出房屋总价与房屋单价仍呈正相关性，房屋总价随着房屋单价的增加而增加。
4.通过分析可以看出，一是塔板结合（商住两用）房屋单价最高，二是板楼（住宅）房屋单价高于塔楼（商业）房屋单价，这与土地市场上住宅用地亩单价高于商业用地亩单价情况一致。
5.通过观察，房屋单价与区域热销程度没有很强的关联性。
